【裁判字號】    98,訴,879
【裁判日期】    981019
【裁判案由】    清償借款
【裁判全文】
臺灣士林地方法院民事判決               98年度訴字第879號
原      告  萬泰商業銀行股份有限公司
法定代理人  乙○○
訴訟代理人  丙○○
被      告  甲○○
上列當事人間清償借款事件，本院於民國98年10月12日言詞辯論
終結，判決如下：
    主  文
被告應給付原告新臺幣陸拾壹萬零伍佰柒拾捌元，及其中新臺幣
伍拾玖萬玖仟肆佰拾柒元自民國九十八年五月五日起至清償日
止，按週年利率百分之二十計算之利息。
訴訟費用新臺幣陸仟伍佰元由被告負擔。被告應賠償原告所預繳
之訴訟費用新臺幣陸仟伍佰元。
    事  實  及  理  由
一、原告起訴主張：被告於民國88年9 月13日與伊訂立小額循環
    信用貸款契約（下稱「系爭契約」），約定以GEORGE＆MARY
    現金卡（下稱「系爭現金卡」）為工具循環使用。兩造並約
    定借款利率依固定週年利率18.25%計算，自借款日按日計息
    （見系爭契約第3 條），若有任何一期被告未依約清償本金
    ，將視為全部到期，且自逾期日起，改依週年利率20% 計算
    遲延利息（見系爭契約第7 條第2 款及第11條）。被告自發
    卡日起陸續以系爭現金卡向伊借款。至98年5 月5 日止，被
    告共積欠本金新臺幣（下同）59萬9,437 元及自98年3 月29
    日起至98年5 月4 日止之期前利息1 萬1,141 元，總計61萬
    578 元未清償。詎被告自98年5 月4 日起，即未依約還款，
    依系爭契約第11條第1 款約定，被告之借款應視為全部到期
    。伊自得依系爭契約關係，請求被告如數給付，且得就本金
    部分請求被告給付自98年5 月5 日起，按約定遲延利率計算
    之遲延利息等語。並聲明：被告應給付原告61萬578 元，及
    其中59萬9,437 元自98年5 月5 日起至清償日止，按週年利
    率20% 計算之利息。
二、被告則以：原告係伊最大債權銀行，兩造屢次協商未果，目
    前仍在協商中等語，資為抗辯。並聲明：原告之訴駁回。
三、經查，原告主張之事實，業據其提出與所述相符之小額循環
    信用貸款契約、契據變更約定書、交易記錄一覽表等件（本
    院卷第41至48頁）為證，堪信為真實。被告雖辯稱：兩造目
    前仍在協商中云云。然消費借貸之借用人本應依消費借貸契
    約所約定之期限、利率繳納本息，債務協商機制僅為使當事
    人自主協商解決債務之方法，債務人於協商成立後，縱得依
    協商成立之債務清償方案清償其債務，然於協商成立前，債
    務人仍應依消費借貸契約之約定負清償之責。是被告自不得
    以兩造目前仍在協商中為由，拒絕清償借款。
四、按借用人應於約定期限內，返還與借用物種類、品質、數量
    相同之物；給付有確定期限者，債務人自期限屆滿時起，負
    遲延責任；遲延之債務，以支付金錢為標的者，債權人得請
    求依法定利率計算之遲延利息。但約定利率較高者，仍從其
    約定利率。民法第478 條、第229 條第1 項及第233 條第1
    項分別定有明文。又系爭契約約定之遲延期間利率為週年利
    率20% ，且被告如未於繳款期限內繳納本金者，無須原告事
    前通知或催告，被告之債務即視為全部到期，此觀諸系爭契
    約第7 條第2 款、第11條第1 款之約定自明。本件被告未依
    約於98年5 月4 日繳付當期應攤還之本金，依據系爭契約第
    11條第1 款之約定，被告對原告之借款債務已於98年5 月5
    日視為全部到期。從而，原告依系爭契約關係，請求被告給
    付61萬578 元，及其中本金59萬9,437 元自98年5 月5 日起
    至清償日止，按週年利率20% 計算之利息，為有理由，應予
    准許。
五、本院依職權確定本件訴訟費用額為6,500 元（原告預繳之第
    一審裁判費），並諭知由敗訴之被告負擔。
據上論結，原告之訴為有理由，依民事訴訟法第78條、第87條第
1 項，判決如主文。
中    華    民    國    98    年    10    月    19    日
                  民事第三庭  審判長法  官  張國勳
                                    法  官  施月燿
                                    法  官  林尚諭
以上正本證明與原本無異。
如對本判決上訴，應於判決送達後20日內向本院提出上訴狀。
中    華    民    國    98    年    10    月    20    日
                                    書記官  游子毅


司法院資訊處製作；財團法人民間司法改革基金會備份。
